【裁判字號】    92,訴,1658
【裁判日期】    920829
【裁判案由】    強盜等
【裁判全文】
臺灣板橋地方法院刑事判決                        九十二年度訴字第一六五八號
    公  訴  人  臺灣板橋地方法院檢察署檢察官
    被      告  庚○○
                辛○○
                戊○○
                壬○○
    共      同
    指定辯護人  本院公設辯護人己○○
右列被告因強盜等案件，經檢察官提起公訴（九十二年度偵字第九六九八號），本院
判決如左：
    主  文
庚○○未經許可，寄藏可發射子彈具有殺傷力之改造玩具手槍，處有期徒刑壹年肆月
，併科罰金新臺幣伍萬元，罰金如易服勞役以新臺幣玖佰元即銀元佰元折算壹日，
扣案如附表編號一、二所示之改造玩具手槍（含彈匣壹個，槍枝管制編號00000
00000）壹支、土造子彈肆顆均沒收；又意圖為自己不法之所有，攜帶兇器結夥
三人以上以強暴至使不能抗拒，而取他人之物，處有期徒刑玖年陸月，扣案如附表所
示之物均沒收。應執行有期徒刑拾年肆月，罰金新臺幣伍萬元，罰金如易服勞役以新
臺幣玖佰元即銀元佰元折算壹日，扣案如附表所示之物均沒收。
辛○○意圖為自己不法之所有，攜帶兇器結夥三人以上以強暴至使不能抗拒，而取他
人之物，處有期徒刑玖年，扣案如附表所示之物均沒收。
戊○○、壬○○意圖為自己不法之所有，攜帶兇器結夥三人以上以強暴至使不能抗拒
，而取他人之物，各處有期徒刑柒年陸月，扣案如附表所示之物均沒收。
    事  實
一、庚○○明知未經許可不得寄藏具有殺傷力之槍枝，竟未經許可，於民國九十二年
    一月間某日，在其臺北縣土城市○○路○段三一三巷五弄十一號四樓住處，受其
    友人綽號「阿明」姓名年籍不詳之男子委託，收受可發射子彈具有殺傷力仿FN廠
    半自動八釐米手槍製造，換裝土造金屬槍管之改造玩具手槍一支（含彈匣一個，
    槍枝管制編號0000000000）及具殺傷力之土造子彈六顆，代為保管寄藏在其上址
    住處。迄九十二年三月底，庚○○因其妻乙○○前曾於八十九年五月間在丙○○
    經營之臺北縣土城市○○路一九五巷二之一號三樓「巧好內衣行」上班二個多月
    ，其並藉此關係於八十九年、九十年間販售山泉水予丙○○使用一年多，知悉丙○○經營獲利頗佳，竟因缺錢花用，心生歹念，意圖為自己不法所有，而向因案
    仍於假釋中之辛○○（前曾於八十年間因懲治盜匪條例、竊盜、搶奪等案件，經
    判刑確定，定執行有期徒刑十三年，自八十年六月二十四日起算執行，至八十四
    年四月二十二日縮刑假釋出監，應至九十二年八月二十九日縮刑期滿執行完畢）
    提議至丙○○上址內衣行強劫財物，經辛○○同意後，二人即於同年四月一日起
    至同年月五日間，先後多次至丙○○上址巧好內衣行附近查勘現場，之後庚○○
    復於同年四月五日晚上，帶同辛○○至臺北縣土城市○○街七十五巷三號五樓其
    友人戊○○住處，再邀同戊○○（前甫於九十二年一月二十八日因贓物案件，經
    本院判處有期徒刑三月確定，未到案執行；另於九十二年二月二十六日因妨害公
    務案件，經本院判處有期徒刑三月，上訴後，於九十二年五月二十三日經臺灣高
    等法院駁回確定在案，現入監執行上開二案）及戊○○在場之友人壬○○（前甫
    於九十二年三月二十四日因侵占案件，經本院判處有期徒刑二月，緩刑三年確定
    ，現於緩刑期間）二人共同參與，經其二人允諾後，四人即共同基於上開強劫財
    物之犯意聯絡謀議分工，約由庚○○攜帶上開受託寄藏之改造手槍、土造子彈，
    並準備手銬二付（含手銬鑰匙二支）、膠帶、束線帶等作案用具，辛○○則另攜
    帶改造手槍一支、子彈二顆（以上槍彈，係其於案發前向友人綽號「阿寶」姓名
    年籍不詳之男子借得，案發後已返還未扣案，有無具殺傷力不詳），另由各人自
    備口罩、手套等作案用具。其後四人即於次日（即同年月六日）下午四時許，相
    約在庚○○上址住處會合後，由庚○○攜帶上開具殺傷力之槍、彈兇器及手銬、
    膠帶、束線帶等作案用具，辛○○攜帶上開槍、彈，與陳新樺、壬○○各自備口
    罩、手套，結夥四人出發至丙○○上址三、四樓樓梯間埋伏守候，俟有人進出即
    衝入強劫，惟迄同日晚上十時許，均未見有人出入，乃暫時作罷離去，迨翌日（
    即同年月七日）清晨三時許，四人再聚集在庚○○家中謀議，迄同日清晨五時許
    ，四人即自庚○○家中出發，分由庚○○、辛○○搭乘計車程，戊○○騎乘機車
    搭載壬○○，再前往丙○○上址三、四樓樓梯間會合守候，惟仍久候未見人進出
    ，迄同日上午十時二十分許，庚○○久候不耐，乃囑壬○○佯裝快遞送貨員按鈴
    ，適丙○○僱用之會計張雅鈞（起訴書誤載為「甲○○」）前來開門，四人趁其
    開門後轉身未注意之際，衝入屋內，庚○○即自張雅鈞身後勒抱並摀住其嘴，而
    壬○○、戊○○旋上前以膠帶、手銬、束線帶將張雅鈞雙眼貼住並銬住綑綁其手
    腳，之後庚○○欲將張雅鈞強行拖進房間內，張雅鈞因驚恐極力掙扎並大聲呼叫
    ，庚○○、辛○○乃先後以所持之上開手槍槍托猛力敲擊張雅鈞頭部多下，致張
    雅鈞受有頭部外傷、頭皮撕裂傷、右手挫傷、雙手腕挫傷、右髖部擦傷等傷害，
    使之不能抗拒而拖入房間內。其後四人即在丙○○上址屋內搜刮財物，此際丙○○之父丁○○在屋內廁所因聞及張雅鈞之哀嚎聲，出來察看，適遇見辛○○、戊○○（手持庚○○之上開手槍），二人即持槍喝令其趴下，並以膠帶、束線帶將
    其眼睛貼住並綑綁手腳，亦拖入房間內。嗣其搜刮一陣後，即由辛○○至屋外樓
    梯間等候丙○○返回，壬○○、戊○○則在屋內監看監視器把風，至同日上午十
    時四十五分許，戊○○自監視器看到丙○○自外駕駛車號ＨＡ－五七○一號廂型
    車返回大樓地下停車場，待其上樓按鈴後，即由壬○○開門將之強行拉進屋內，
    庚○○、戊○○隨即上前以膠帶、束線帶將之貼住眼睛及綑綁手腳，一併拖入房
    間內，並打電話叫辛○○返回屋內，之後即由辛○○逼問丙○○保險箱號碼及銀
    行金融卡密碼，並持手槍槍托敲擊丙○○頭部一下，經丙○○告知保險箱未上鎖
    ，其四人即續在屋內搜刮財物，共強劫得張雅鈞所有韓國三星牌K881型行動電話
    （序號：000000000000000號，含0000000000號ＳＩ
    Ｍ卡一枚）一支、丁○○所有MOTOROLA牌 V8088型行動電話（序號：00000
    0000000000號，含0000000000號ＳＩＭ卡一枚）一支、存
    錢筒（內有硬幣，金額不詳）一個、丙○○所有茶葉半斤裝十包、女用金錶一只
    、女用項鍊一條、Ｋ鑽戒三枚、戒指三枚、珠墬一個、小養珠一個、嬰兒金手鍊
    四條、金戒指六枚、金彩帶三條、金帽花四片、金鎖片二片等金飾及其三人分別
    所有之現金合計約新臺幣（下同）一萬六千元等財物。迄同日中午十二時許，其
    四人復以束線帶將丙○○、張雅鈞、丁○○三人各自之手腳加緊綑綁一起，並將
    三人隔離分別置於屋內不同地點，然後取走丙○○上開廂型車鑰匙始離去。四人
    離開後，即分由辛○○持上開丙○○汽車鑰匙駕駛丙○○上開廂型車搭載庚○○
    、戊○○，壬○○則騎乘戊○○上開機車逃逸離去。辛○○駕駛上開丙○○廂型
    車，駛至臺北縣土城市○○路○段清水國小前，即將該車棄置停放在該處編號四
    六三號停車位，然後換乘駕駛其原停在該處之自用小客車（車號不詳），續搭載
    庚○○、戊○○離去，其後四人於同日下午四時許，在庚○○上址住處會合分贓
    ，先將所得現金朋分，每人各得約四千元，其餘所得財物則暫放於庚○○住處，
    俟銷贓處理後再朋分。後於同年月十一日晚上十時許，戊○○、壬○○通知庚○○已覓得金飾變賣處，庚○○即囑其不知情之妻乙○○（所涉共犯本件強盜罪嫌
    部分，另經檢察官不起訴處分，並依職權送請再議中）攜帶上開強劫所得之女用
    金錶一只、女用項鍊一條、Ｋ鑽戒三枚、戒指三枚、珠墬一個、小養珠一個、嬰
    兒金手鍊四條、金戒指六枚、金彩帶三條、金帽花四片、金鎖片二片等財物，至
    臺北縣板橋市○○路○段二三五號鄭平界經營之「金美鳳銀樓」，交予戊○○、
    壬○○，由戊○○不知情之女友許家甄持身分證件出面變賣，得款四萬三千七百
    元，再由庚○○、辛○○、戊○○、壬○○四人朋分花用。嗣因丙○○、張雅鈞
    、丁○○於庚○○四人強劫離去後，掙脫報警，經警循線先於上址棄車處尋獲丙○○所有上開廂型車，復調閱張雅鈞上開被強劫之行動電話通話紀錄，查得於同
    年月十六日、十八日分別插入庚○○及其妻乙○○行動電話門號ＳＩＭ卡撥打使
    用，並查得案發期間前後辛○○與庚○○通話聯繫頻繁，其後經警先於九十二年
    五月六日中午十二時許，在庚○○上址住處查獲庚○○，並扣得其作案使用之上
    開手槍一支、子彈六顆（經鑑驗試射二顆，餘四顆）、束線帶五十三條、手銬二
    付（含手銬鑰匙二支）等用具及強劫所得之張雅鈞所有上開韓國三星牌行動電話
    一支（未含上開ＳＩＭ卡）、茶葉半斤裝十包等贓物；復經庚○○供出辛○○、
    戊○○、壬○○等人涉案，而於同日下午二時許，在臺北縣板橋市○○路○段一
    二九號查獲戊○○，同日下午三時許，在臺北縣土城市○○路○段二五六巷一弄
    四號二樓，查獲壬○○；再於同日下午五時許，在臺北市○○區○○路二十六巷
    六號四樓，查獲辛○○，並扣得其作案使用之白色手套一付。而其四人朋分強劫
    及變賣上開贓物所得之現金，均經其各人花費殆盡，至張雅鈞所有上開行動電話
    內之ＳＩＭ卡一枚及丁○○所有上開存錢筒一個、行動電話（含上開ＳＩＭ卡一
    枚）一支等物，則均不知去向。
二、案經丙○○、張雅鈞、丁○○訴由臺北縣政府警察局土城分局報請臺灣板橋地方
    法院檢察署檢察官偵查起訴。
    理  由
一、訊據被告庚○○、辛○○、戊○○、壬○○對於右揭時地非法寄藏具殺傷力改造
    玩具手槍、土造子彈及持槍結夥四人強劫告訴人丙○○、張雅鈞、丁○○等人財
    物之犯罪事實均供認不諱，核與告訴人丙○○、張雅鈞、丁○○指訴被害情節及
    證人乙○○、許家甄、鄭平界證述情節大致相符，復有被告辛○○使用之000
    0000000號、被告庚○○使用之0000000000號、被告壬○○使
    用之0000000000號、證人乙○○使用之0000000000號等通
    話紀錄、贓物領據、告訴人張雅鈞上開傷害診斷證明書、上址金鳳美銀樓金飾買
    入登記簿、警製搜索扣押筆錄附卷暨上開被告庚○○受託寄藏並攜帶持以強劫之
    改造玩具手槍一支（含彈匣一個）、土造子彈六顆（鑑驗時採樣二顆試射，僅餘
    四顆）、強劫作案使用之手銬二付（含手銬鑰匙二支）、束線帶五十三條、白色
    手套一付等物扣案及上開強劫所得告訴人張雅鈞所有上開韓國三星牌行動電話一
    支、告訴人丙○○所有茶葉半斤裝十包等贓物起獲可資佐證。又扣案之上開改造
    玩具手槍經鑑驗結果，係由仿FN廠半自動製造之金屬玩具手槍（含彈匣，槍枝管
    制編號0000000000），換裝土造金屬槍管改造而成，機械性能良好，可擊發適用
    子彈，認具殺傷力；至扣案之子彈六顆經鑑驗結果，認係由土造金屬彈殼加裝直
    徑約八釐米金屬彈頭而成之土造子彈，經採樣二顆試射，均可擊發，認均具殺傷
    力，亦有內政部警政署刑事警察局九十二年七月二日刑鑑字第○九二○○八五三
    三九號槍彈鑑定書在卷足憑，且其具殺傷力，足對人之生命、身體產生危害甚明
    ，顯屬兇器無訛。是事證明確，被告庚○○、辛○○、戊○○、壬○○上開犯行
    均堪認定，應予依法論科。
二、核被告庚○○受託代為保管上開具殺傷力之改造槍枝、土造子彈，其此部分所為
    ，係犯槍砲彈藥刀械管制條例第十一條第四項之非法寄藏具殺傷力改造槍枝罪、
    同條例第十二條第四項之非法寄藏子彈罪。其係因受託代為保管而持有上開槍枝
    ，屬「寄藏」行為，其保管所為之「持有」行為，係「寄藏」之當然結果，法律
    上僅包括評價「寄藏」行為，不另就「持有」行為論罪，是公訴意旨認其此部分
    ，係犯同條項之非法持有具殺傷力改造槍枝罪云云，容有未洽，惟公訴人既已就
    「寄藏」之持有行為起訴，且係犯同一條項法條，自無須變更起訴法條附此敘明
    。再其同時寄藏上開槍枝、子彈，觸犯上開二罪，應依想像競合犯從一重之非法
    寄藏具殺傷力改造槍枝罪處斷。又被告庚○○、辛○○、戊○○、壬○○四人結
    夥，持上開槍彈兇器，強劫告訴人丙○○、張雅鈞、丁○○等人財物，核其此部
    分所為，係犯刑法第三百三十條第一項之加重強盜罪。其一強劫行為同時強劫告
    訴人三人財物，應依想像競合犯從一重處斷；又其四人間就所犯上開加重強盜罪
    ，有犯意聯絡及行為分擔，為共同正犯；至其勒抱告訴人張雅鈞強制綑綁拖行，
    被告庚○○、辛○○並持槍托毆擊告訴人張雅鈞致傷至使不能抗拒，其對告訴人
    張雅鈞傷害行為部分，係屬強暴行為之當然結果，不另論罪。另被告庚○○所犯
    上開非法寄藏具殺傷力改造槍枝、加重強盜二罪，其既係早已因受託寄藏而持有
    該槍枝，並非意圖犯上開加重強盜罪始持有該槍枝，則其後所犯加重強盜罪應係
    另行起意，與其前開寄藏槍枝罪間，係犯意各別，行為互殊，應予分論併罰論處
    ，公訴意旨認其所犯持有槍枝部分行為，係犯同條項之非法「持有」具殺傷力改
    造槍枝罪，復與所犯上開加重強盜罪間有方法結果之牽連關係，請從一重之加重
    強盜罪處斷云云，基上所述理由，容有未洽。又被告辛○○、戊○○、壬○○與
    被告庚○○共同謀議攜持庚○○上開寄藏之槍彈兇器強劫財物，其三人就此攜持
    槍枝、子彈等兇器之加重條件行為部分，另犯槍砲彈藥刀械管制條例第十一條第
    四項之非法持有具殺傷力改造槍枝罪、同條例第十二條第四項之非法寄藏子彈罪
    ，其同時持有上開槍枝、子彈，觸犯上開二罪，應依想像競合犯從一重之非法持
    有具殺傷力改造槍枝罪處斷，且其間就此部分犯罪有犯意聯絡及行為分擔，為共
    同正犯，又其三人所犯此部分罪名與其上開所犯加重強盜罪間，有方法目的之牽
    連關係，為牽連犯，應從一重之加重強盜罪處斷。爰分別審酌被告庚○○、辛○○、戊○○、壬○○等素行、所犯各罪之動機、目的、手段、對社會及告訴人所
    生危害情節、犯罪後坦承之態度等一切情狀，各量處如主文所示之刑，被告庚○○量刑部分，其罰金部分並諭知易服勞役之折算標準，並定其應執行之刑，以資
    懲儆。又公訴意旨雖另求處對被告四人均宣告褫奪公權四年至八年不等云云，惟
    衡諸被告四人所犯罪行，與公權無涉，依其犯罪性質尚無褫奪公權之必要，爰不
    併予宣告褫奪公權，併此敘明。扣案如附表編號一、二所示改造玩具手槍一支、
    土造子彈四顆（原扣案六顆，經鑑驗試射二顆，僅餘四顆）均係違禁物，且為被
    告四人供犯加重強盜罪所用之物，至如附表編號三至七所示扣案之手銬（含手銬
    鑰匙）、束線帶、手套及未扣案之辛○○所攜持以犯案之改造手槍、子彈（以上
    槍彈，未經扣案鑑驗有無殺傷力不詳，亦不能證明已滅失）等物，則係被告四人
    供犯加重強盜罪所用之物，爰均依法併予宣告沒收。另有被告辛○○所有卡其外
    套一件扣案，雖係被告辛○○犯案當時所著衣物，惟尚難認係專供犯罪所用，故
    不予宣告沒收；此外被告四人作案所用口罩、手套，僅扣得被告辛○○所用之手
    套一付，其餘均未扣案，衡諸上開口罩、手套均係消耗品，非貴重之物，按諸一
    般常情均用畢即棄置，參諸被告庚○○於偵查中供稱已將作案用口罩丟棄明確，
    且警方搜索被告四人住處均未查獲其餘作案用之口罩、手套等物，堪認應均已棄
    置滅失，故亦不予宣告沒收，附此敘明。
據上論斷，應依刑事訴訟法第二百九十九條第一項前段，槍砲彈藥刀械管制條例第十
一條第四項、第十二條第四項，刑法第十一條前段、第二十八條、第三百三十條第一
項、第五十五條、第五十一條第五款、第四十二條第二項、第三十八條第一項第一款
、第二款，罰金罰鍰提高標準條例第二條，現行法規所定貨幣單位折算新臺幣條例第
二條，判決如主文。
本案經檢察官林珮菁到庭執行職務
中      華      民      國    九十二    年      八      月    二十九    日
                                    臺灣板橋地方法院刑事第六庭
                                法  官  彭  全  曄
右正本證明與原本無異
如不服本判決應於送達後十日內向本院提出上訴狀
                                        書記官  梁  宜  庭
中      華      民      國    九十二    年      九      月      一      日
附錄本案論罪科刑法條全文：
槍砲彈藥刀械管制條例第十一條：
未經許可，製造、販賣或運輸第四條第一項第一款所稱其他可發射金屬或子彈具有殺
傷力之各式槍砲者，處五年以上有期徒刑，併科新臺幣一千萬元以下罰金。
未經許可，轉讓、出租或出借前項所列槍砲者，處三年以上十年以下有期徒刑，併科
新臺幣七百萬元以下罰金。
意圖供自己或他人犯罪之用，而犯前二項之罪者，處無期徒刑或七年以上有期徒刑，
併科新臺幣一千萬元以下罰金。
未經許可，持有、寄藏或意圖販賣而陳列第一項所列槍砲者，處一年以上七年以下有
期徒刑，併科新臺幣七百萬元以下罰金。
第一項至第三項之未遂犯罰之。
修正前槍砲彈藥刀械管制條例第十二條
未經許可製造、販賣或運輸刀械者，處一年以下有期徒刑。
意圖供自己或他人犯罪之用，而犯前項之罪者，處三年以下有期徒刑，得併科三萬元
以下罰金。
未經許可無故持有或意圖販賣而陳列刀械者，處六月以下期徒刑、拘役或三千元以下
罰金。
第一項及第二項之未遂犯罰之。
修正後槍砲彈藥刀械管制條例第十二條
未經許可，製造、販賣或運輸子彈者，處一年以上七年以下有期徒刑，併科新臺幣五
百萬元以下罰金。
未經許可，轉讓、出租或出借子彈者，處六月以上五年以下有期徒刑，併科新臺幣三
百萬元以下罰金。
意圖供自己或他人犯罪之用，而犯前二項之罪者，處三年以上十年以下有期徒刑，併
科新臺幣七百萬元以下罰金。
未經許可，持有、寄藏或意圖販賣而陳列子彈者，處五年以下有期徒刑，併科新臺幣
三百萬元以下罰金。
第一項至第三項之未遂犯罰之。
刑法第三百三十條：
犯強盜罪而有第三百二十一條第一項各款情形之一者，處七年以上有期徒刑。
前項之未遂犯罰之。
刑法第三百二十一條
犯竊盜罪而有左列情形之一者，處六月以上五年以下有期徒刑：
一、於夜間侵入住宅或有人居住之建築物、船艦或隱匿其內而犯之者。
二、毀越門扇、牆垣或其他安全設備而犯之者。
三、攜帶兇器而犯之者。
四、結夥三人以上而犯之者。
五、乘火災、水災或其他災害之際而犯之者。
六、在車站或埠頭而犯之者。
前項之未遂犯罰之。
附表：
┌──┬────────────┬────┬──────────────┐
│編號│  物    品    名    稱  │數    量│  備                    註  │
├──┼────────────┼────┼──────────────┤
│ 一 │具殺傷力仿FN廠製半自動改│    一支│自被告庚○○住處查扣。      │
│    │造玩具手槍（含彈匣一個）│        │槍枝管制編號0000000000      │
├──┼────────────┼────┼──────────────┤
│ 二 │具殺傷力土造子彈        │    四顆│自被告庚○○住處查扣。      │
│    │                        │        │原扣案六顆，鑑驗試射二顆，僅│
│    │                        │        │餘四顆。                    │
├──┼────────────┼────┼──────────────┤
│ 三 │手銬（含手銬鑰匙二支）  │    二付│自被告庚○○住處查扣。      │
├──┼────────────┼────┼──────────────┤
│ 四 │束線帶                  │五十三條│自被告庚○○住處查扣。      │
├──┼────────────┼────┼──────────────┤
│ 五 │白色手套                │    一付│自被告辛○○住處查扣。      │
├──┼────────────┼────┼──────────────┤
│ 六 │改造手槍                │    一支│被告辛○○犯案所攜，未扣案鑑│
│    │                        │        │驗，有無殺傷力不詳。        │
├──┼────────────┼────┼──────────────┤
│ 七 │子彈                    │    二顆│被告辛○○犯案所攜，未扣案鑑│
│    │                        │      │驗，有無殺傷力不詳。        │
└──┴────────────┴────┴──────────────┘
                                                                        │


司法院資訊處製作；財團法人民間司法改革基金會備份。
